【裁判字號】    97,易,1632
【裁判日期】    971031
【裁判案由】    竊盜等
【裁判全文】
臺灣臺中地方法院刑事判決              97年度易字第1632號
公  訴  人  臺灣臺中地方法院檢察署檢察官
被      告  丙○○
                    （另案於臺灣臺中監獄執行中）
上列被告因竊盜等案件，經檢察官提起公訴（97年度偵字第4481
號、第4518號），本院判決如下：
    主    文
丙○○攜帶兇器、毀越安全設備竊盜，累犯，處有期徒刑捌月。
又共同攜帶兇器竊盜，累犯，處有期徒刑拾月。應執行有期徒刑
壹年肆月。
    犯罪事實
一、丙○○前因施用毒品、竊盜及違反槍砲彈藥刀械管制條例案
    件，分別經本院分別判處有期徒刑1 年、7 月、1 年6 月及
    1 年2 月、4 月確定，定應執行有期徒刑4 年2 月，其後又
    因施用毒品及贓物案件，經本院判處有期徒刑1 年、8 月、
    5 月確定，合併執行後，嗣又因符合中華民國96年罪犯減刑
    條例，上開案件經裁定減刑後，於96年7 月16日執行完畢。
    詎仍不知悔改，復意圖為自己不法之所有，而為下述竊盜行
    為：
(一)、於96年11月12日上午9 時許，至臺中縣沙鹿鎮○○路183 巷
    11號丁○○之住處，在現場撿拾客觀上足供兇器使用之鑷子
    1 支（未扣案，長共約20公分，尖端部分約5 公分、握柄約
    15公分），毀壞設於該住宅1 樓為安全設備之鐵窗後，踰越
    該鐵窗而侵入住宅內搜尋財物（無故侵入住宅部分，未據告
    訴），並竊取丁○○所有之DVD 放映機1 部、DVD 光碟片約
    40片及洋酒8 瓶得手，嗣經丁○○報警後在該鐵窗處採得指
    紋而循線查獲。
(二)、於97年2 月1 日上午10時許，與甲○○（業經本院判處罪刑
    確定）基於不法所有之犯意聯絡，由甲○○攜帶其父親所有
    之十字螺絲起子1 支（未扣案，長共約20公分，鋼鐵製尖端
    及握柄處均各約10公分）駕駛車牌號碼0880─LD自小客貨車
    搭載丙○○至臺中縣沙鹿鎮○○路262 號戊○○之住處，由
    其中1 人持上開螺絲起子拆卸該住宅之不銹鋼鐵門1 片，另
    1 人則在旁把風之方式，竊取該不銹鋼鐵門得手，2 人再一
    同前往臺中縣梧棲鎮○○路○ 段204 號之慶安資源回收場，
    欲變賣上開不銹鋼鐵門時，嗣警方於當日10時30分許，在該
    資源回收場實行查贓勤務，丙○○見狀立即駕駛上開車輛逃
    逸，甲○○則為警員當場查獲。
二、案經丁○○、戊○○訴由臺中縣警察局清水分局報告臺灣臺
    中地方法院檢察署檢察官偵查起訴。
    理    由
壹、程序方面：
    按「被告以外之人於審判外之陳述，雖不符前4條（指刑事
    訴訟法第159條之1至第159條之4）之規定，而經當事人於審
    判程序同意作為證據，法院審酌該言詞陳述或書面陳述作成
    之情況，認為適當者，亦得為證據」，又「當事人、代理人
    或辯護人於法院調查證據時，知有第159條第1項不得為證據
    之情形，而未於言詞辯論終結前聲明異議，視為有前項之同
    意」，刑事訴訟法第159條之5第1項、第2項亦有明文。本件
    被告丙○○就本判決所引用證據之證據能力，均未於言詞辯
    論終結前聲明異議，自視為同意，合先敘明。
貳、實體方面：
一、訊據被告對於犯罪事實一(一)坦承不諱，且經核與告訴人丁○○於警詢時之指訴情節相符，又臺中縣警察局清水分局員警
    據告訴人報案後，即前往上開處所實施蒐證，並在遭破壞之
    1 樓鐵窗破壞處採集到指紋痕跡2 枚，經送往內政部警政署
    刑事警察局鑑驗確認結果，前揭指紋分別與被告之右環指、
    右食指指紋相符，有內政部警政署刑事警察局鑑驗書1份及
    採證相片11張附卷可稽（中縣清警偵字第0960040268號警卷
    第7 至第18頁），足認被告之自白與事實相符，此部分犯行
    應足認定。
二、訊據被告對於犯罪事實一(二)則矢口否認，辯稱：伊當天只是
    打電話要甲○○來載伊，甲○○開車來的時候，其車上就有
    上開不銹鋼鐵門1片云云，經查：
(一)、被告於97年2 月1 日10時30分許與甲○○一同前往臺中縣梧
    棲鎮○○路○ 段204 號之慶安資源回收場，欲變賣上開不鏽
    鋼鐵門時，適警方在該資源回收場實行查贓勤務，丙○○見
    狀立即駕駛上開車輛逃逸，甲○○則為員警張雲虎等人當場
    查獲等情，業經被告自承不諱，且經證人張雲虎於偵查中證
    述明確（97年度偵字第4481號卷第20頁）。
(二)、被告經查獲後，先於偵查中矢口否認有到過上開資源回收場
    及認識甲○○（97年度偵字第4518號第11至第12頁），後於
    本院審理中復辯以上開情詞，而甲○○雖於本院審理中證述
    ：當日伊一人至臺中縣沙鹿鎮○○路262 號之戊○○住處，
    拆卸完不銹鋼鐵門後，被告打電話給伊，伊方才開車去永寧
    路某處搭載被告，再去資源回收場販售該鐵門等語（本院卷
    第73頁正面、背面），惟與其先前遭警方查獲時，在警詢及
    偵查中供述上該不銹鋼鐵門為被告所竊，被告以0000000000
    號行動電話撥打予其之0000000000號行動電話，要其開車去
    上開竊盜現場載他等語已有不符（中縣清警偵字第09700005
    08號警卷第8 至第9 頁、97年度偵字第4481號卷第6 頁），
    且甲○○於本院作證時，其所涉之本件竊盜案件，已經本院
    判處罪刑確定，故其上開證述不無迴護被告之可能，難以採
    信。復參以本院依職權調閱0000000000號行動電話通聯紀錄
    ，該電話號碼申請人為紀珮茹，且未於97年2 月1 日撥打至
    甲○○所使用之0000000000號行動電話，有該行動電話雙向
    通聯資料在卷可參（本院卷第25至第26頁），另經本院調閱
    甲○○所使用之0000000000號行動電話通聯紀錄，於97年2
    月1 日10時及10時30分前後，該電話亦僅與0000000000號行
    動電話有通聯，而經查0000000000號及0000000000號行動電
    話，申請人均為甲○○，有該電話號碼雙向通聯查詢資料及
    用戶申請資料在卷可參（本院卷第28頁、第37頁、第70頁）
    ，益徵甲○○不論於警詢、偵查及本院審理中所述，均非實
    在，故被告應無於97年2 月1 日撥打電話予甲○○要其前去
    搭載之情事。至被告雖於本院審理中稱其係以0000000000號
    行動電話撥打予甲○○，要甲○○前去搭載伊云云（本院卷
    第54頁），惟依甲○○上開所使用之0000000000號行動電話
    通聯紀錄顯示，於97年2 月1 日10時及10時30分前後亦無00
    00000000號行動電話撥打至0000000000號行動電話之紀錄，
    足見被告上開辯解，顯係卸責之詞，不足為採。
(三)、復以，上開鐵門係於97年2 月1 日上午10時許失竊，而被告
    隨即於同日10時30分許與甲○○同至上開資源回收場，在此
    短暫之時間內，亦無被告與甲○○之通聯紀錄，可見，其等
    2 人應係一同由上開失竊地點至上開資源回收場無誤，復觀
    之被告於慶安資源回收場見到警員時，隨即駕車逃逸，於查
    獲後，並於警詢及偵查中否認有至上開資源回收場及認識甲○○等情，可見其應知悉上開物品係竊取而來，並與甲○○
    一同從上開竊盜地點至慶安資源回收場，亦足認其等2 人應
    係同時於該地點行竊。又上開不銹鋼鐵門原係固定於上開住
    宅前，衡諸常情，若無螺絲起子等物，實難拆卸，參以甲○○於本院審理中證述其係以其父親所有之十字螺絲起子竊取
    該不銹鋼鐵門（本院卷第75頁正面、背面），可徵被告與甲○○一同行竊時，應係由其等2 人其中1 人持上開螺絲起子
    下手，另1 人則在旁把風甚明。
(四)、綜上所述，本件事證明確，被告犯行應足認定。
三、核被告犯罪事實一(一)所為，犯刑法第321 條第1 項第3 款、
    第2 款之攜帶兇器、毀越安全設備之加重竊盜罪；犯罪事實
    一(二)所為，犯刑法第321 條第1 項第3 款之攜帶兇器之加重
    竊盜罪。被告與甲○○間，就上開犯罪事實一(二)加重竊盜犯
    行，有犯意聯絡及行為分擔，均為共同正犯。被告所犯上開
    2 罪間，犯意各別，行為有異，應分論併罰。公訴意旨原認
    犯罪事實一(一)係犯同法第320 條之竊盜罪，惟經公訴檢察官
    於本院當庭變更起訴法條為同法第321 條第1 項第2 款之毀
    越安全設備之加重竊盜罪，惟漏論同條第3 款之攜帶兇器部
    分，然此部分依刑事訴訟法第267 條應為起訴效力所及，本
    院自得予以一併審酌。另公訴意旨認犯罪事實一(二)係犯刑法
    第320 條之竊盜罪，亦有誤會，惟起訴之社會基本事實既屬
    同一，起訴法條應予變更。又被告前因施用毒品、竊盜及違
    反槍砲彈藥刀械管制條例案件，分別經本院分別判處有期徒
    刑1 年、7 月、1 年6 月及1 年2 月、4 月確定，定應執行
    有期徒刑4 年2 月，其後又因施用毒品及贓物案件，經本院
    判處有期徒刑1 年、8 月、5 月確定，合併執行後，嗣又因
    符合中華民國96年罪犯減刑條例，上開案件經裁定減刑後，
    於96年7 月16日執行完畢，其於有期徒刑執行完畢5 年內，
    故意再犯本件有期徒刑以上之刑之罪，均為累犯，應依法各
    加重其刑。爰審酌被告素行不佳，屢為竊盜行為，法治觀念
    薄弱，且其竊盜犯行易危害民眾之財產之安全，對社會治安
    所生危害非輕，不宜輕縱，且僅承認犯罪事實一(一)之犯行，
    對於犯罪事實一(二)之犯行矢口否認，態度非佳，及其犯罪之
    動機、目的、手段等一切情狀，分別量處如主文所示之刑，
    並定應執行之刑。至犯罪事實一(一)所用之鑷子1 支，為被告
    在現場撿拾，犯罪事實一(二)所用之十字螺絲起子為甲○○之
    父親所有，均非其等所有，且未扣案，爰均不予宣告沒收，
    併此敘明。
據上論斷，應依刑事訴訟法第299 條第1 項前段、第300 條，刑
法第28條、第321 條第1 項第3 款、第2 款、第47條第1 項、第
51條第5 款，判決如主文。
本案經檢察官乙○○到庭執行職務。
中    華    民    國    97    年    10    月    31    日
                  刑事第十五庭  法  官  柯雅惠
上正本證明與原本無異。
如不服本判決，應於收受送達後10日內向本院提出上訴書狀（應
敘述具體理由並附繕本）。
上訴書狀如未敘述理由，應於上訴期間屆滿後20日內補提理由書
於本院。
                                書記官  鍾小屏
中    華    民    國    97    年    10    月    31    日
附錄：
刑法第321條：
犯竊盜罪而有左列情形之一者，處6月以上、5年以下有期徒刑：
一於夜間侵入住宅或有人居住之建築物、船艦或隱匿其內而犯之
者。
二  毀越門扇、牆垣或其他安全設備而犯之者。
三  攜帶兇器而犯之者。
四  結夥三人以上而犯之者。
五  乘火災、水災或其他災害之際而犯之者。
六  在車站或埠頭而犯之者。
前項之未遂犯罰之。


司法院資訊處製作；財團法人民間司法改革基金會備份。
